【裁判字號】    97,訴,873
【裁判日期】    971016
【裁判案由】    毒品危害防制條例
【裁判全文】
臺灣士林地方法院刑事判決              97年度訴字第873號
公  訴  人  臺灣士林地方法院檢察署檢察官
被      告  甲○○
上列被告因違反毒品危害防制條例案件，經檢察官提起公訴（97
年度毒偵字第1371號），被告於本院準備程序中就被訴之事實為
有罪之陳述，經合議庭裁定改由受命法官獨任依簡式審判程序審
理，並判決如下：
    主  文
甲○○施用第一級毒品，累犯，處有期徒刑柒月，扣案之海洛因
（驗餘淨重零點貳貳貳捌公克）沒收銷燬，扣案之盛裝前開海洛
因所用之包裝袋壹只沒收。又施用第二級毒品，累犯，處有期徒
刑月。應執行有期徒刑捌月，扣案之海洛因（驗餘淨重零點貳
貳貳捌公克）沒收銷燬，扣案之盛裝前開海洛因所用之包裝袋壹
只沒收。
    事  實
一、甲○○前因違反肅清煙毒條例案件，經本院以81年度訴字第
    408 號判決判處有期徒刑3 年10月確定，於83年10月1 日縮
    刑假釋出監後，於假釋期間復因違反肅清煙毒條例案件，除
    經撤銷前開假釋，並經臺灣高等法院以85年度上訴字1127號
    判決判處有期徒刑4 年確定，經與前開假釋撤銷後之殘刑1
    年9 月4 日接續執行，於90年11月16日縮刑假釋出監，假釋
    期間並付保護管束，嗣於93年2 月6 日保護管束期滿，未經
    撤銷假釋，視為執行完畢。詎仍未戒除毒癮，復於94年間因
    施用第一級毒品、第二級毒品案件，經本院以94年度毒聲字
    第471 號裁定送觀察、勒戒後，認有繼續施用毒品之傾向，
    再經本院以95年度毒聲字第317 號裁定令入戒治處所施以強
    制戒治，嗣於96年4 月13日停止戒治釋放出所，同年7 月3
    日戒治期滿，並由臺灣士林地方法院檢察署檢察官以96年度
    戒毒偵字第40號為不起訴處分確定。詎其仍不知悔改，於前
    開強制戒治執行完畢5 年內，又基於施用第一級毒品海洛因
    之犯意，於97年6 月13日（起訴書誤載為6 月14日，應予更
    正）某時許，在臺北市○○區○○路151 巷18號住處，以針
    筒注射方式，施用第一級毒品海洛因；另基於施用第二級毒
    品之犯意，於97年6 月14日為警採尿之2 、3 日前某日，在
    綽號「阿和」之年籍、姓名不詳友人位在臺北市士林區之住
    處，趁「阿和」以燒烤甲基安非他命產生煙霧方式施用毒品
    之機會，亦吸入該等煙霧，藉此施用第二級毒品甲基安非他
    命。嗣經警於97年6 月14日下午8 時許，據報前往臺北市○
    ○區○○街89巷1 號前查緝，並徵得甲○○同意後，搜索其
    身體，當場扣得其持有之第一級毒品海洛因1 包（淨重0.22
    5 公克），經採其尿液鑑驗後，呈嗎啡、甲基安非他命陽性
    反應，始偵悉上情。
二、案經臺北市政府警察局松山分局報告臺灣士林地方法院檢察
    署檢察官偵查起訴，並經本院改依簡式程序審理。
    理  由
壹、犯罪事實之認定
一、上揭犯罪事實，業據被告甲○○於本院審理時坦承不諱（參
    見本院卷第30頁、第36頁），而被告為警查獲當日在警局所
    排尿液，經採送台灣尖端先進生技醫藥股份有限公司以酵素
    免疫分析法初驗後，再以氣相層析質譜儀法複驗，證實其尿
    液呈鴉嗎啡（即海洛因代謝物）及甲基安非他命陽性反應，
    有該公司於97年6 月27日出具之濫用藥物檢驗報告（檢體編
    號AC37481 號）1 紙附卷可稽（附於臺灣士林地方法院檢察
    署97年度毒偵字第1371號卷第54頁）；又被告為警查獲時，
    經警扣得其身上持有之白色粉末1 袋（毛重0.465 公克、淨
    重0.225 公克、取樣0.0022公克、驗餘淨重0.2228公克），
    經送鑑驗後，證實為第一級毒品海洛因，亦有上開扣案毒品
    及卷附交通部民用航空局航空醫務中心於97年6 月24日出具
    之航藥鑑字第0973186 號毒品鑑定書1 紙在卷可憑（附於同
    上偵卷第50頁），訊之被告復坦承該等毒品為其所有之海洛
    因無訛。綜上，足認被告自白與事實相符，可以採信，被告
    施用第一級毒品海洛因及二級毒品甲基安非他命犯行，事證
    明確，堪予認定。
二、被告前因施用毒品案件，經本院以94年度毒聲字第471 號裁
    定送觀察、勒戒後，認有繼續施用毒品之傾向，再經本院以
    95年度毒聲字第317 號裁定令入戒治處所施以強制戒治，於
    96年4 月13日因停止戒治釋放出所，同年7 月3 日戒治期滿
    ，並由臺灣士林地方法院檢察署檢察官以96年度戒毒偵字第
    40號為不起訴處分確定之事實，有臺灣高等法院被告前案紀
    錄表、矯正簡表及全國施用毒品案件紀錄表等件在卷可考，
    應甚明確。是被告於上開強制戒治執行完畢釋放後5 年內，
    再犯本案施用第一級毒品、第二級毒品之犯行，公訴人提起
    公訴，於法並無不合，本院自應依法論科。
貳、論罪科刑
一、查海洛因為毒品危害防制條例第2 條第2 項第1 款所稱之第
    一級毒品，而甲基安非他命為同條例第2 條第2 項第2 款所
    稱之第二級毒品。核被告甲○○所為，係分別犯毒品危害防
    制條例第10條第1 項之施用第一級毒品罪、第10條第2 項之
    施用第二級毒品罪，其持有第一級毒品海洛因、第二級毒品
    甲基安非他命進而施用，持有毒品之行為為施用毒品之當然
    手段，均不另論以持有毒品罪（最高法院74年度台上字第34
    04號判例意旨參照）。又被告所犯上開2 罪，犯意各別，行
    為互殊，應予分論併罰。
二、被告有如事實欄所載前案科刑及執行之記錄，有臺灣高等法
    院被告前案紀錄表在卷可稽，其於有期徒刑執行完畢後5 年
    內，故意再犯本案有期徒刑以上之各罪，均為累犯，應各依
    刑法第47條第1 項之規定加重其刑。爰審酌被告曾因施用毒
    品犯行而送觀察、勒戒及強制戒治，仍不知悛悔，復再施用
    第一級毒品及第二級毒品，顯見其無戒絕之決心，惟念其施
    用毒品乃戕害自己身心健康，尚未危及他人，且犯後坦承犯
    行，態度尚稱良好，現並已在國軍北投醫院參與美沙冬替代
    治療，有該院出具之診斷證明單在卷可考（附於本院卷第38
    頁）等一切情狀，分別量處如主文所示之刑，並依法定應執
    行之刑，以示懲儆。
三、扣案之海洛因（驗餘淨重0.2228公克），係查獲之第一級毒
    品，無問是否屬於犯人與否，應依毒品危害防制條例第18條
    第1 項前段之規定諭知沒收銷燬。而扣案盛裝前開海洛因所
    用之包裝袋1 只，有防止毒品裸露、散逸及便利毒品攜帶之
    功能，堪認係供本案犯行所用之物，復據被告供明為其所有
    之物，應依刑法第38條第1 項第2 款之規定宣告沒收。至鑑
    驗時採樣之海洛因0.0022公克，已因鑑驗用罄而滅失，自無
    從諭知沒收銷燬，併此指明。
據上論斷，應依刑事訴訟法第273 條之1 第1 項、第299 條第1
項前段，毒品危害防制條例第10條第1 項、第2 項、第18條第1
項前段，刑法第11條、第47條第1 項、第38條第1 項第2 款、第
51條第5款，判決如主文。
本案經檢察官徐名駒到庭執行職務。
中    華    民    國    97    年    10    月    16    日
                  刑事第六庭法  官   吳祚丞
以上正本證明與原本無異。
如不服本判決應於送達後10日內，向本院提出上訴書狀。其未敘
述上訴理由者，應於上訴期間屆滿後20日內向本院補提理由書狀
（均須按他造當事人之人數附繕本）。
                             書記官  方蘭芬
中    華    民    國    97    年    10    月    16    日
附錄本案論罪科刑依據法條全文
毒品危害防制條例第10條
施用第一級毒品者，處6 月以上5 年以下有期徒刑。
施用第二級毒品者，處3 年以下有期徒刑。


司法院資訊處製作；財團法人民間司法改革基金會備份。
